臺灣高雄地方法院刑事判決　　　　　　　　　　　　九十三年度訴字第一四九三號
　　公　訴　人　臺灣高雄地方法院檢察署檢察官
　　被　　　告　乙○○
右列被告因違反毒品危害防制條例案件，經檢察官提起公訴（九十二年度偵字第一四
一四二號），本院判決如左：
    主  文
乙○○連續轉讓第一級毒品，累犯，處有期徒刑壹年陸月。
扣案之海洛因壹包（驗後淨重零點零陸公克）沒收銷燬之。
    事  實
一、乙○○曾於民國八十三年間因違反麻醉藥品管理條例案件，經臺灣高等法院判處
    有期徒刑七月確定；另於八十四、八十五年間因違反肅清煙毒條例、藥事法及槍
    砲彈藥刀械管制條例案件，分別經本院判處有期徒刑三年六月、四月及一年，並
    經本院以八十六年度聲字第一六五四號裁定定其應執行之刑為有期徒刑四年十月
    ，嗣與上開違反麻醉藥品管理條例案件合併執行，於八十四年十一月八日入監執
    行，並於八十七年三月十一日縮短刑期假釋出獄，嗣於假釋期間因違反毒品危害
    防制條例案件，經撤銷假釋執行殘刑二年九月二十二日，於八十八年八月十七日
    入監執行，並於九十一年三月十九日縮短刑期執行完畢。詎仍不知悔改，其明知
    海洛因係毒品危害防制條例第二條第二項第一款所列管之第一級毒品，不得任意
    轉讓他人施用，竟基於轉讓第一級毒品海洛因之概括犯意，自九十二年六月二十
    二日凌晨五時許起至同年月二十九日凌晨二時許止，分別在高雄市前鎮區○○○
    路與正勤路口其所駕駛之自用小客車內及高雄市○○區○○路九八三號多娜美容
    護膚店門口等地，連續三次無償轉讓不詳數量（未達淨重五公克）之海洛因予丙
    ○○施用。嗣於同年七月一日下午三時三十分許，為警在高雄市○○區○○路與
    林森路口當場查獲，並在乙○○所駕駛車牌號碼ＫＤ─一一五五號自用小客車內
    扣得海洛因一包（驗後淨重○‧○六公克）。
二、案經高雄市政府警察局移送臺灣高雄地方法院檢察署檢察官偵查起訴。
    理  由
一、訊據被告乙○○矢口否認有何轉讓海洛因之犯行，辯稱：伊認識丙○○只有幾天
    而已，並沒有提供海洛因給丙○○施用，當天是要載丙○○去七賢路維德診所戒
    毒，為警查獲時警察問伊在這裡做什麼，伊說載朋友來戒毒，後來警察就到上面
    去抓丙○○，丙○○可能因為這樣，所以生氣才亂說的云云。然查，右揭事實，
    業據證人丙○○於警詢中及本院審理時證稱：乙○○曾拿過三次海洛因給伊施用
    ，伊於九十二年六月二十二日凌晨五時許，在高雄市前鎮區○○○路與正勤路口
    ，乙○○所駕駛墨綠色不詳車號之自用小客車內施用，乙○○當時也在車內，伊
    所施用的毒品是乙○○拿給伊施用的，最後一次是於九十二年六月二十九日凌晨
    二時許，在高雄市○○區○○路多娜美容護膚店門口，交給伊一包海洛因，實際
    重量不清楚，大概是警察查獲時小夾鏈袋的四分之一，該包毒品伊未曾施用，於
    九十二年六月三十日中午十二時許，在中華路與正勤路口附近乙○○之住處交還
    給乙○○了，在多娜美容護膚店門口有拿過二次毒品給伊，伊並沒有向乙○○購
    買毒品，乙○○只告訴伊在多娜美容護膚店裡好好上班等語綦詳（見警卷第四頁
    背面、第五頁及本院卷第一○四頁至第一○九頁），且證人丙○○為警查獲時所
    採集之尿液經送檢驗結果，呈嗎啡陽性反應，有高雄市政府警察局保安警察大隊
    刑案移送專責組偵辦毒品危害防制條例嫌疑人尿液採證代碼對照表及高雄市立凱
    旋醫院九十二年七月九日高市凱醫檢字第○一一七二號煙毒尿液檢驗成績書各一
    紙附卷可稽（見本院卷第三十九頁、第四十頁），再參以證人丙○○於警詢及本
    院審理時就被告提供海洛因予其施用之時間、地點、次數均能明確指述，而非空
    泛指稱，衡情證人丙○○若有意誣陷被告，豈會只稱拿過三次且係被告無償提供
    之理，是被告上開所辯顯係卸責飾詞，不足採信。此外，並有扣案之海洛因一包
    可資佐證，又扣案之海洛因一包經送法務部調查局鑑定結果，確係海洛因無訛（
    驗後淨重○‧○六公克），有法務部調查局九十二年七月三十一日調科壹字第二
    二○○一五六八一號鑑定通知書一紙附卷可憑（見偵查卷第二十七頁）。本件事
    證明確，被告犯行洵堪認定。
二、核被告乙○○所為，係犯毒品危害防制條例第八條第一項之轉讓第一級毒品罪。
    被告轉讓前持有海洛因之低度行為，為轉讓海洛因之高度行為所吸收，不另論以
    持有第一級毒品罪。又被告先後三次轉讓海洛因之犯行，時間緊接，方法相同，
    觸犯構成要件相同之罪名，顯係基於概括犯意為之，應依連續犯之規定，以一罪
    論，並加重其刑。另被告曾於八十三年間因違反麻醉藥品管理條例案件，經臺灣
    高等法院判處有期徒刑七月確定；另於八十四、八十五年間因違反肅清煙毒條例
    、藥事法及槍砲彈藥刀械管制條例案件，分別經本院判處有期徒刑三年六月、四
    月及一年，並經本院以八十六年度聲字第一六五四號裁定定其應執行之刑為有期
    徒刑四年十月，嗣與上開違反麻醉藥品管理條例案件合併執行，於八十四年十一
    月八日入監執行，並於八十七年三月十一日縮短刑期假釋出獄，嗣於假釋期間因
    違反毒品危害防制條例案件，經撤銷假釋執行殘刑二年九月二十二日，於八十八
    年八月十七日入監執行，並於九十一年三月十九日縮短刑期執行完畢，有臺灣高
    雄地方法院檢察署刑案資料查註紀錄表及臺灣高等法院被告全國前案紀錄表各一
    份在卷可參，其受有期徒刑執行完畢，於五年以內再犯有期徒刑以上刑之本罪，
    為累犯，應依刑法第四十七條之規定，加重其刑，並依法遞加之。再於九十二年
    六月六日修正公布，並於九十三年一月九日生效施行之毒品危害防制條例第八條
    第六項，固新增轉讓毒品達一定數量者，加重其刑至二分之一之規定，且行政院
    依該條例第八條第六項所訂定之「轉讓持有毒品加重其刑之數量標準」第二條第
    一項第一款，則規定轉讓第一級毒品淨重達五公克以上者，加重其刑二分之一，
    惟本件並無證據證明被告轉讓之海洛因淨重達五公克以上，且被告行為時並無上
    開加重其刑之規定，自無適用上開加重其刑之規定，附此敘明。爰審酌被告曾有
    違反肅清煙毒條例等前科紀錄，素行不佳，復轉讓第一級毒品提供予他人，惡性
    非輕，且犯後仍飾詞否認犯行，不知省悟，惟念其係無償轉讓，並未從中獲利等
    一切情狀，量處如主文所示之刑，以資懲儆。扣案之海洛因一包（驗後淨重○‧
    ○六公克），應依毒品危害防制條例第十八條第一項前段之規定，不問屬於犯人
    與否，沒收銷燬之。
據上論斷，應依刑事訴訟法第二百九十九條第一項前段，毒品危害防制條例第八條第
一項、第十八條第一項前段，刑法第十一條、第五十六條、第四十七條，判決如主文
。
本案經檢察官甲○○到庭執行職務。
中      華      民      國    九十三    年     十一     月     十二     日
                                    臺灣高雄地方法院刑事第三庭
                                        審判長法  官    黃仁松
  法  官    陳威龍
                                              法  官    陳玉聰
右正本證明與原本無異。
如不服本判決，應於判決送達後十日內，向本院提出上訴狀。
                                              書記官    鄭淑臻
中    華    民    國    九十三    年     十一     月        十五        日
附錄本判決論罪科刑法條全文：
毒品危害防制條例第八條第一項
轉讓第一級毒品者，處一年以上七年以下有期徒刑，得併科新台幣一百萬元以下罰金
。
